【裁判字號】    97,上易,268
【裁判日期】    970527
【裁判案由】    竊盜
【裁判全文】
臺灣高等法院臺中分院刑事判決    97年度上易字第267、268號
上  訴  人
即  被  告  乙○○
選任辯護人  李宗炎律師
上  訴  人
即  被  告  林裕祥即林泳豪）.
                    （另案在臺灣彰化看守所羈押中）
上列上訴人等因竊盜案件，不服臺灣彰化地方法院96年度易字第
1611號中華民國96年11月26日、96年12月31日第一審判決（起訴
案號：臺灣彰化地方法院檢察署96年度偵字第4176號），提起上
訴，本院判決如下：
    主  文
原判決關於乙○○如【附表一】編號1部分暨定應執行刑部分、
林裕祥部分，均撤銷。
林裕祥所犯罪名及處刑、減刑，均如【附表二】所示，應執行有
期徒刑貳年，如易科罰金，以銀元參佰元即新台幣玖佰元折算壹
日。
乙○○被訴如【附表一】編號1部分，無罪。
其他上訴駁回。
乙○○上訴駁回部分，應執行有期徒刑壹年捌月，並應於刑之執
行前，令入勞動場所強制工作，期間為參年。
    事  實
一、乙○○前有公共危險罪罰金、拘役之前科（不構成累犯）。
    林裕祥前因過失致死案件，經臺灣彰化地方法院以94年度交
    訴字第53號判決有期徒刑8月確定，於民國95年8月29日縮刑
    期滿執行完畢。
二、林裕祥於【附表一】編號1所示之時間、地點，意圖為自己
    不法之所有，單獨行竊高華璋所有之馬達4個得手，價值新
    台幣（以下同）30000元。
三、乙○○原本經營葬儀社，林裕祥因與家人相處不睦，獨自離
    家，乙○○乃予以收留、僱用，並提供飲食住宿。嗣乙○○
    因葬儀社經營狀況不佳，遂起歹念，乃與林裕祥二人，或由
    乙○○、林裕祥與姓名年籍均不詳綽號「華靜」之成年女子
    （以下稱「華靜」）三人，基於意圖為自己不法所有之犯意
    聯絡，於如【附表一】編號2至10所示之時間、地點，徒手
    竊取高華璋等人所有之財物得手，並利用乙○○所有之車牌
    號碼7412-LK號自小貨車，將竊得之財物賣給不詳資源回收
    場，或販售予不知情之資源回收業者戴振堂及梁雅婷，變賣
    得款（均為新台幣）朋分花用。詳情如下：
【附表一】
┌──┬─────┬───────┬────┬───┬─────────┐
│編號│時間      │地點          │行為人  │被害人│竊取之財物        │
├──┼─────┼───────┼────┼───┼─────────┤
│ 1  │94年2月上 │彰化縣彰化市彰│林裕祥  │高華璋│馬達4個（價值約300│
│    │旬        │南路4段棒球場 │        │      │00元）            │
│    │          │旁            │        │      │                  │
├──┼─────┼───────┼────┼───┼─────────┤
│ 2  │96年2月15 │彰化縣彰化市彰│林裕祥  │馬吉祥│白鐵金爐1個（價值 │
│    │日15時許  │興路2段441號  │乙○○  │      │約1000元）        │
├──┼─────┼───────┼────┼───┼─────────┤
│ 3  │96年2月17 │彰化縣彰化市彰│林裕祥  │王育智│鐵條、鐵板、鐵管、│
│    │日12時許  │南路4段「桔色 │乙○○  │      │招牌及燈具等財物（│
│    │          │空間」檳榔攤附│「華靜」│      │價值約34000元）   │
│    │          │近            │        │      │                  │
├──┼─────┼───────┼────┼───┼─────────┤
│ 4  │96年2月底 │彰化縣花壇鄉花│林裕祥  │沈清松│鐵板及烤漆板約250 │
│    │          │橋街200巷13-2 │乙○○  │      │公斤（價值約2000元│
│    │          │號            │「華靜」│      │）                │
├──┼─────┼───────┼────┼───┼─────────┤
│ 5  │96年3月10 │彰化縣彰化市彰│林裕祥  │林文榮│實心鐵條（價值約4 │
│    │日22時許  │興路1段256-2號│乙○○  │      │、500元）         │
├──┼─────┼───────┼────┼───┼─────────┤
│ 6  │96年3月20 │彰化縣花壇鄉彰│林裕祥  │李裕興│鐵架1組（價值約200│
│    │日左右    │員路3段306號  │乙○○  │      │元）              │
├──┼─────┼───────┼────┼───┼─────────┤
│ 7  │96年3月24 │彰化縣花壇鄉番│林裕祥  │黃建嘉│白鐵管4支（價值約 │
│    │日11時30分│花路69號旁    │乙○○  │      │15000元）         │
│    │許        │              │「華靜」│      │                  │
├──┼─────┼───────┼────┼───┼─────────┤
│ 8  │96年3月28 │彰化縣花壇鄉彰│林裕祥  │黃耕富│白鐵水槽、鐵門各1 │
│    │日7時許   │員路3段312號  │乙○○  │      │個（價值約10000元 │
│    │          │              │「華靜」│      │）                │
├──┼─────┼───────┼────┼───┼─────────┤
│ 9  │96年3月下 │彰化縣彰化市石│林裕祥  │張永勝│水塔2個、冷氣2台、│
│    │旬        │牌里石牌莊82號│乙○○  │      │鋁門窗、電線、鐵條│
│    │          │              │「華靜」│      │及燈盒等財物（價值│
│    │          │              │        │      │約500000元）      │
├──┼─────┼───────┼────┼───┼─────────┤
│10  │96年3月30 │彰化縣彰化市石│林裕祥  │塗瑞鵬│鐵板2片（價值約500│
│    │日18時30分│牌路1段133巷5 │乙○○  │      │元）              │
│    │許        │號旁          │「華靜」│      │                  │
└──┴─────┴───────┴────┴───┴─────────┘
四、嗣經彰化縣警察局彰化分局，依據資源回收場之帳冊記載，
    認為乙○○、林裕祥對【附表一】編號2、3之犯罪涉有重嫌
    ，通知林裕祥到案說明，林裕祥另主動向警方供出【附表一
    】編號1、4至10之其餘犯行，因而查悉上情。
五、案經彰化縣警察局彰化分局報請臺灣彰化地方法院檢察署檢
    察官偵查起訴。
    理  由
一、訊據上訴人即被告（以下稱被告）乙○○對於【附表一】編
    號2、4、9、10之事實，坦承不諱，惟矢口否認【附表一】
    編號3、5、6、7、8之犯行，辯稱：那些事情我沒有做，警
    察在製作筆錄的時候，就跟我說我犯竊盜罪，我說有些案件
    我沒有偷，警察說叫我直接到法院再跟法官說，到檢察官那
    裡的時候，檢察官跟我說一次也是偷、多次也是偷，叫我全
    部承認，原審法院法官沒有跟我這樣說，但地方法院檢察官
    開庭的時候跟我說我全部承認，當時我急著要交保，我才全
    部承認云云。被告林裕祥對於上開犯行，坦承不諱。經查：
  (一)被告林裕祥所犯如【附表一】編號1之犯行，有【附表二】
    編號1證據方法欄所示之證據證明。
  (二)被告乙○○、林裕祥所犯如【附表一】編號2至10之犯行，
    有【附表二】編號2至10證據方法欄所示之證據證明。被告
    乙○○於本院審理雖翻異其詞，否認有【附表一】編號3、5
    、6、7、8之犯行，惟查被告乙○○於原審審理中，已供承
    有偷【附表一】編號5、6、8之行為，而就【附表一】編號3
    、7部分，先則供稱沒有偷，後隨即改稱有偷；且供承行竊
    用的車子係其所有等情（見原審卷第91頁反面、94頁反面）
    。而證人即被告林裕祥於本院審理中交互詰問時，證稱：判
    決書編號1至10的部分，我都有做，這十件是我自己一個人
    做的，我是借乙○○的家放東西的，這十件乙○○沒有和我
    一起去做，老闆是乙○○，去搬東西的時候，乙○○都在，
    偷拿東西搬東西的小貨車是乙○○的，偷東西的時候，乙○
    ○都在場，偷拿東西的時候，乙○○有給我錢，大約一千多
    元，我有工錢（亦即該款不是工錢）等情（見本院卷第191
    、192頁）。雖其所證述之情節，固有前後不一致之處，然
    經本院審酌其在警訊、偵查中之證述，參以乙○○在原審之
    供述，足以認定被告乙○○確有參與【附表一】編號2至10
    之竊盜犯行。被告乙○○此部分之辯解，自無可採。此部分
    事證明確，被告乙○○【附表一】編號2至10部分及被告林
    裕祥之犯行，均堪認定。
二、按刑法於民國94年2月2日經總統令修正公布，於95年7月1日
    施行，修正後刑法第2條第1項規定：「行為後法律有變更者
    ，適用行為時之法律。但行為後之法律有利於行為人者，適
    用最有利於行為人之法律。」刑法關於易科罰金之規定，經
    依提高標準及換算新台幣比較結果，以修正前刑法第41條之
    規定，有利於行為人。刑法關於定應執行刑之規定，修正前
    刑法第51條第5款規定：「宣告多數有期徒刑者，於各刑中
    之最長期以上，各刑合併之刑期以下，定其刑期。但不得逾
    二十年。」修正後刑法第51條第5款規定：「五、宣告多數
    有期徒刑者，於各刑中之最長期以上，各刑合併之刑期以下
    ，定其刑期。但不得逾三十年。」應以修正前之規定有利於
    行為人。再依最高法院95年度第8次刑事庭會議決議：「五
    、數罪併罰（一）定應執行刑新法第五十一條第二款增訂罰
    金與死刑併予執行；第五款提高多數有期徒刑合併應執行之
    刑不得逾三十年，新法施行後，應依新法第二條第一項之規
    定，適用最有利於行為人之法律。裁判確定前犯數罪，其中
    一罪在新法施行前者，亦同。」綜上而論，被告林裕祥行為
    後，法律有變更，經比較結果，應適用被告林裕祥行為時即
    修正前之規定處斷。
三、核被告林裕祥於【附表一】編號1之行為（並詳後述）、被
    告乙○○、林裕祥於【附表一】編號2、5、6之行為，係犯
    刑法第320條第1項之普通竊盜罪。被告乙○○、林裕祥於【
    附表一】編號3、4、7、8、9、10之行為，係犯刑法第321條
    第1項第4款之結夥竊盜罪。就【附表一】編號2至10部分，
    被告乙○○、林裕祥與綽號「華靜」之女子間，分別有犯意
    聯絡及行為分擔，應依各該次之行為，論以共同正犯。被告
    林裕祥曾犯如事實欄之罪及受有期徒刑執行完畢，有臺灣高
    等法院被告前案紀錄表附卷可稽，其受有期徒刑執行完畢後
    ，五年內故意再犯【附表一】編號2至10之罪，應各依累犯
    規定加重其刑。被告林裕祥於【附表一】編號1、4至10犯行
    被發覺前，主動向警方自首犯罪，而接受裁判，符合自首之
    要件，均應依刑法第62條減輕其刑（【附表一】編號4至10
    之犯行，並依刑法第71條第1項先加後減之）。被告乙○○
    上開所犯9項罪名、被告林裕祥所犯10項罪名，均犯意各別
    ，行為互殊，各應分論併罰。經查中華民國九十六年罪犯減
    刑條例，於民國96年7月4日經總統令公布，於96年7月16日
    施行，被告等犯罪之時間，係在96年4月24日以前，且所犯
    之罪符合該條例所規定得予減刑之情形，應依該條例諭知其
    宣告刑及減得之刑。
四、公訴意旨略以：被告乙○○與林裕祥共同基於為自己不法所
    有之犯意聯絡，於【附表一】編號1所示之時間、地點，共
    同竊取高華璋所有之馬達4個，因認被告乙○○、林裕祥共
    犯刑法第320條第1項之普通竊盜罪等情。惟查被告林裕祥固
    供承有與被告乙○○共犯該次竊盜之行為，然被告乙○○於
    警訊時否認有參與該次犯行（見偵查卷第17頁反面）；於原
    審審理中亦供稱：「起訴書附表編號1我沒有偷，因我是該
    校的家長會委員，我不可能去學校偷。行竊用的車子是96年
    初買的，我從事葬儀社的工作，因生意不佳，我沿路看如有
    破銅爛鐵就收。」等語（見原審卷第91頁反面頁）。於本院
    審理中，亦一再否認有該次犯行。本院綜核被告林裕祥各次
    之供述，其稱係用被告乙○○的車子載運所竊得之物品，而
    被告乙○○既稱其汽車係在96年初始行購買，自不可能在94
    年2月間即以其車子載運所竊得之物品，此部分應以被告乙
    ○○之供述為可採。自難僅憑被告林裕祥之供述，遽認被告
    乙○○有參與該次之犯行，此外，又無其他任何積極之事證
    足以證明被告乙○○有此部分竊盜之犯行，就【附表一】編
    號1部分，應認僅係被告林裕祥一人單獨所為。至於被告乙
    ○○之選任辯護人請求傳訊被害人高華璋作證一節，經查被
    告林裕祥關於被告乙○○有參與此部分竊盜犯行之供述，已
    為本院所不採，並為有利於被告乙○○之認定，選任辯護人
    此項調查證據方法，自無再行調查之必要，附此敘明。原審
    未予詳查，認係被告乙○○、林裕祥共犯，復對被告乙○○
    予以論罪科刑，尚有未合，應由本院將【附表一】編號1部
    分，予以撤銷改判，僅論以被告林裕祥普通竊盜罪，諭知被
    告乙○○無罪之判決。就被告乙○○定應執行部分，亦因一
    部之撤銷而失所依據，併予撤銷。
五、被告林裕祥部分，原審以其犯罪事證明確，予以論罪科刑，
    固非無見。惟查被告林裕祥本件犯行，【附表一】編號1係
    其單獨所犯，而非與被告乙○○共犯，已如前述，原審此部
    分認事用法，尚有未洽；其餘如【附表一】編號2至10之犯
    行，本院審酌被告林裕祥係受被告乙○○所為，處於被動附
    從之地位，及其犯罪之動機、目的、手段，犯罪時所受之刺
    激及其品性、生活狀況、智識程度、犯罪所生之損害，犯罪
    後坦承犯行，態度尚佳等一情狀，實無施以強制工作保安處
    分之必要，原判決【附表二】編號2至10之量刑部分，對被
    告林裕祥併予宣告令入勞動場所強制工作，亦有欠妥；又刑
    法施行法第3條之1第3項規定：「於九十四年一月七日刑法
    修正施行前犯併合處罰數罪中之一罪，且該數罪均符合第四
    十一條第一項得易科罰金之規定者，適用九十年一月四日修
    正之刑法第四十一條第二項規定。」本件被告林裕祥如【附
    表一】編號1之罪，係在修正刑法於95年7月1日施行前所犯
    ，且經依中華民國九十六年罪犯減刑條例減刑之後，均屬得
    易科罰金之情形，則依上開規定，自應全部適用修正前刑法
    第41條第2項之規定，諭知易科罰金之折算標準。原審未注
    意及此，未為易科罰金之諭知，亦有未合。應由本院將被告
    林裕祥部分，予以撤銷改判，爰審酌上情，量處被告林裕祥
    如【附表二】編號1至10所示之刑及減得之刑，並依修正前
    刑法第41條第1項前段，諭知易科罰金之折算標準。
六、原審就被告乙○○所犯【附表一】編號2至10部分，審酌被
    告乙○○自述高職畢業，離婚後獨力撫養四名兒女，因葬儀
    社生意不佳，自己積欠高利貸，鋌而走險，被告既然收留離
    家出走之林裕祥，林裕祥又認被告乙○○為乾爹，被告乙○
    ○卻不將林裕祥引上正途，反而與林裕祥犯下多起竊盜案件
    ，行竊財物都是五金類物品，雖然價值不多，但對被害人造
    成相當困擾。被告乙○○雖坦承部分犯行，但並未賠償任何
    被害人等一切情形，引用刑事訴訟法第299條第1項前段，刑
    法第2條第1項、第28條、第320條第1項、第321條第1項第4
    款、第51條第5款，刑法施行法第1條之1，中華民國九十六
    年罪犯減刑條例第2條第1項第3款、第7條、第10條第1項，
    各量處如【附表二】編號2至10所示之刑，及依中華民國九
    十六年罪犯減刑條例減輕其刑。並以竊盜犯贓物犯保安處分
    條例第3條第1項規定：「十八歲以上之竊盜犯、贓物犯，有
    犯罪之習慣者，得於刑之執行前，令入勞動場所強制工作。
    」及第5條第1項規定：「依本條例宣告之強制工作處分，其
    執行以三年為期。」旨在對嚴重職業性犯罪、欠缺正確工作
    觀念，因而習慣犯罪者，強制其從事勞動，學習一技之長及
    正確之謀生觀念，使其日後重返社會，能適應社會生活。被
    告乙○○近年來涉入多件竊盜前科，其表面上收留林裕祥為
    員工，似要照顧林裕祥，然卻指使林裕祥與其同行竊，利用
    林裕祥賺取不法利益，此種主觀惡性，實具潛在之危險性格
    ，若不能矯正其價值觀，將來出監後，勢必重蹈覆轍，為協
    助其再社會化，習得一技之長，應命其進入勞動場所強制工
    作，以培養其勤勞工作之人生觀，亦符合比例原則，故依竊
    盜犯贓物犯保安處分條例第3條第1項、第5條第1項前段之規
    定，各就【附表一】編號2-10犯行，諭知刑前強制工作。並
    依保安處分執行法第4條之1第1項第1、4款規定，諭知宣告
    多數強制工作，僅執行其一。此部分認事用法俱無不合，量
    刑亦屬妥適，應予維持。被告乙○○此部分之上訴，仍執前
    詞否認犯罪，為無理由，應予駁回，並就上訴駁回部分，定
    其應執行之刑及就所宣告之強制工作執行其一。
據上論結，應依刑事訴訟法第368條、第369條第1項前段、第364
條、第299條第1項前段，修正後刑法第2條第1項、第28條、第47
條第1項、第62條前段、第51條第5款、刑法第320條第1項、第32
1條第1項第4款修正前刑法41條第1項前段、第51條第5款，刑法
施行法第1條之1、第3條之1第3項，罰金罰鍰提高標準條例第1條
前段、修正前第2條，中華民國96年罪犯減刑條例第2條第1項第3
款、第7條、第9條、第10條第1項，竊盜犯贓物犯保安處分條例
第3條第1項、第5條第1項前段，保安處分執行法第4條之1第1項
第1款、第4款，判決如主文。
本案經檢察官甲○○到庭執行職務。
中    華    民    國    97    年    5    月    27    日
            刑事刑十一庭  審判長法  官  陳  朱  貴
                                法  官  何  志  通
                                法  官  郭  同  奇
上列正本證明與原本無異。
不得上訴。
                                書記官  康  孝  慈
中    華    民    國    97    年    5    月    28    日
【附表二】
┌──┬─────────────────┬──────────────┐
│編號│證據方法                          │所犯罪名及宣告刑主文        │
│    │                                  │                            │
├──┼─────────────────┼──────────────┤
│ 1  │證人即被害人高華璋96年4月2日警訊│林裕祥犯竊盜罪，處有期徒刑參│
│    │  證稱：94年2月間遭竊4個馬達等語（│月，減為有期徒刑壹月拾伍日，│
│    │  偵卷P.28）。                    │如易科罰金，以銀元參佰元即新│
│    │林裕祥現場指認照片（偵卷P.51）。│台幣玖佰元折算壹日。        │
├──┼─────────────────┼──────────────┤
│ 2  │證人即被害人馬吉祥96年4月2日警訊│乙○○、林裕祥共同犯竊盜罪，│
│    │  證稱：96年4月2日才發現金爐遭竊等│各處有期徒刑肆月，均減為有期│
│    │  語（偵卷P.29）。                │徒刑貳月；乙○○並應於刑之執│
│    │林裕祥現場指認照片（偵卷P.52）。│行前，令入勞動場所強制工作，│
│    │證人即回收場老闆梁雅婷96年4月5日│期間為參年；林裕祥如易科罰金│
│    │  警訊證稱：乙○○、林裕祥拿白鐵金│，以新台幣壹仟元折算壹日。  │
│    │  桶來賣等語（偵卷P.25）。        │                            │
│    │回收場內帳冊磅單記載：96年3月18 │                            │
│    │  日乙○○駕駛車牌號碼7412-LK號小 │                            │
│    │  貨車，拿白鐵金桶一只前往販售之事│                            │
│    │  實（偵卷P.59-60）。             │                            │
├──┼─────────────────┼──────────────┤
│ 3  │證人即被害人王育智96年4月2日警訊│乙○○、林裕祥犯結夥竊盜罪，│
│    │  證稱：96年2月17日發現鐵條、鐵塊 │各處有期徒刑捌月，均減為有期│
│    │  、招牌、燈具、鐵管等失竊等語（偵│徒刑肆月；乙○○並應於刑之執│
│    │  卷P.30）。                      │行前，令入勞動場所強制工作，│
│    │林裕祥現場指認照片（偵卷P.53）。│期間為參年；林裕祥如易科罰金│
│    │證人即回收場老闆戴振堂96年4月9日│，以新台幣壹仟元折算壹日。  │
│    │  警訊證稱：乙○○曾拿鐵條、招牌來│                            │
│    │  販賣等語（偵卷P.24）。          │                            │
├──┼─────────────────┼──────────────┤
│ 4  │證人即被害人沈清松96年4月3日警訊│乙○○、林裕祥犯結夥竊盜罪，│
│    │  中證稱：鐵板、烤漆板失竊等語（偵│各處有期徒刑捌月，均減為有期│
│    │  卷P.31）。                      │徒刑肆月；乙○○並應於刑之執│
│    │林裕祥現場指認相片（偵卷P.47）。│行前，令入勞動場所強制工作，│
│    │                                  │期間為參年；林裕祥如易科罰金│
│    │                                  │，以新台幣壹仟元折算壹日。  │
├──┼─────────────────┼──────────────┤
│ 5  │證人即被害人林文榮96年4月3日警訊│乙○○、林裕祥共同犯竊盜罪，│
│    │  證稱：建築用實心鐵條遭竊等語（偵│各處有期徒刑肆月，均減為有期│
│    │  卷P.33）。                      │徒刑貳月；乙○○並應於刑之執│
│    │林裕祥現場指認照片（偵卷P.56）。│行前，令入勞動場所強制工作，│
│    │                                  │期間為參年；如易科罰金，以新│
│    │                                  │台幣壹仟元折算壹日。        │
├──┼─────────────────┼──────────────┤
│ 6  │證人即被害人李裕興96年4月4日警訊│乙○○、共同犯竊盜罪，各處有│
│    │  證稱：96年3月20日左右發現，花店 │期徒刑肆月，均減為有期徒刑貳│
│    │  前鐵架一組遭竊等語（偵卷P.36）。│月；乙○○並應於刑之執行前，│
│    │林裕祥現場指認照片（偵卷P.55）。│令入勞動場所強制工作，期間為│
│    │                                  │參年；林裕祥如易科罰金，以新│
│    │                                  │台幣壹仟元折算壹日。        │
├──┼─────────────────┼──────────────┤
│ 7  │證人即被害人黃建嘉96年4月3日警訊│乙○○、林裕祥犯結夥竊盜罪，│
│    │  證稱：96年3月24日發現白鐵管四支 │各處有期徒刑捌月，均減為有期│
│    │  遭竊等語（偵卷P.37）。          │徒刑肆月；乙○○並應於刑之執│
│    │林裕祥現場指認照片（偵卷P.49）。│行前，令入勞動場所強制工作，│
│    │                                  │期間為參年；林裕祥如易科罰金│
│    │                                  │，以新台幣壹仟元折算壹日。  │
├──┼─────────────────┼──────────────┤
│ 8  │證人即被害人黃耕富96年4月3日警訊│乙○○、林裕祥犯結夥竊盜罪，│
│    │  證稱：96年3月28日發現水槽、鐵門 │各處有期徒刑捌月，均減為有期│
│    │  遭竊等語（偵卷P.39）。          │徒刑肆月；乙○○並應於刑之執│
│    │林裕祥現場指認照片（偵卷P.48）。│行前，令入勞動場所強制工作，│
│    │                                  │期間為參年；林裕祥如易科罰金│
│    │                                  │，以新台幣壹仟元折算壹日。  │
├──┼─────────────────┼──────────────┤
│ 9  │證人即被害人張永勝96年4月2日警訊│乙○○、林裕祥犯結夥竊盜罪，│
│    │  證稱：96年3月中旬發現水塔、冷氣 │各處有期徒刑捌月，均減為有期│
│    │  、鐵條、燈具、鋁門窗、電線等遭竊│徒刑肆月；乙○○並應於刑之執│
│    │  等語（偵卷P.41）。              │行前，令入勞動場所強制工作，│
│    │林裕祥現場指認照片（偵卷P.54）。│期間為參年；林裕祥如易科罰金│
│    │                                  │，以新台幣壹仟元折算壹日。  │
├──┼─────────────────┼──────────────┤
│10  │證人即被害人塗瑞鵬96年4月3日警訊│乙○○、林裕祥犯結夥竊盜罪，│
│    │  證稱：96年3月30日發現鐵板失竊等 │各處有期徒刑捌月，均減為有期│
│    │  語（偵卷P.42）。                │徒刑肆月；乙○○並應於刑之執│
│    │林裕祥現場指認照片（偵卷P.50）。│行前，令入勞動場所強制工作，│
│    │                                  │期間為參年；如易科罰金，以新│
│    │                                  │台幣壹仟元折算壹日。        │
└──┴─────────────────┴──────────────┘
附錄論罪科刑法條
刑法第320條第1項
意圖為自己或第三人不法之所有，而竊取他人之動產者，為竊盜
罪，處5年以下有期徒刑、拘役或5百元以下罰金。
刑法第321條
犯竊盜罪而有左列情形之一者，處6月以上、5年以下有期徒刑：
一、於夜間侵入住宅或有人居住之建築物、船艦或隱匿其內而犯
    之者。
二、毀越門扇、牆垣或其他安全設備而犯之者。
三、攜帶兇器而犯之者。
四、結夥三人以上而犯之者。
五、乘火災、水災或其他災害之際而犯之者。
六、 在車站或埠頭而犯之者。
前項之未遂犯罰之。


司法院資訊處製作；財團法人民間司法改革基金會備份。
